【裁判字號】    95,裁,32
【裁判日期】    950112
【裁判案由】    營利事業所得稅
【裁判全文】
最  高  行  政  法  院  裁  定
                                     95年度裁字第00032號
上  訴  人  沈毅實業有限公司
代  表  人  甲○○
被 上訴 人  財政部臺北市國稅局
代  表  人  乙○○
上列當事人間因營利事業所得稅事件，上訴人對於中華民國93年
9月7日臺北高等行政法院92年度訴字第1551號判決，提起上訴，
本院裁定如下：
    主  文
上訴駁回。
上訴審訴訟費用由上訴人負擔。
    理  由
一、按對於高等行政法院判決之上訴，非以其違背法令為理由，
    不得為之，行政訴訟法第242條定有明文。是違背法令係當
    事人提起上訴之理由，依同法第244條第1項第4款規定，應
    於上訴狀表明之。所稱表明上訴理由，指表明原判決所違背
    之法令及其具體內容暨依訴訟資料合於該違背法令之具體事
    實。上訴狀內若未具體說明原判決違背何項法令、不適用或
    如何適用不當之具體情事，即非已表明原判決違背法令，其
    上訴難謂合法。
二、本件上訴人86年度營利事業所得稅結算申報，列報營業成本
    新臺幣（下同）69,689,044元，被上訴人初查核定為67,317
    ,300元。上訴人不服，申請復查結果，獲准追認營業成本78
    0,206元。上訴人仍不服，循序提起行政訴訟，求為判決訴
    願決定及原處分不利上訴人部分均撤銷。經原法院判決駁回
    上訴人之訴。上訴人提起上訴，雖主張原判決不備理由或理
    由矛盾，惟審其狀述各點，無非就原審取捨證據、認定事實
    之職權行使，所論斷：被上訴人初查以其他費用項下食品及
    白糯米合計1,386,134元係屬成本之範疇，乃予以轉正併入
    成本項下查核。有關營業成本，其中全脂奶粉、塑膠壓克力
    商品數量可勾稽，依申報數核定，此部分營業成本為35,328
    ,837元；其餘食品買賣部分，經核對進、銷貨帳簿及進、銷
    貨憑證，均未列明品名、數量，亦無法提供其他相關訂、收
    、出貨單或其他已列明進、銷品名、數量之相關外來憑證供
    核，乃按行業代號5320－99，毛利率18%，核定此部分營業
    成本為31,988,463元。嗣經復查決定以：有關食品買賣部分
    ，上訴人無法提示進、銷、存明細表以供查對，初查依所得
    稅法規定，按同業利潤標準核定營業成本，惟依據上訴人復
    查時提示之銷售發票影本，其銷售對象為公司，所稱係屬批
    發業，行業代號為5129－99，尚可採信，經重行核算，此部
    分之營業成本應為32,768,669元（毛利率16%），較原核定
    少780,206元，准予追認。上訴人訴稱其於台北車站二樓承
    包美食專櫃經營速食，及各類中式小吃及台灣小吃料理及咖
    啡西點等，所經營之各專櫃均採外包經營方式，廠商計有儂
    特利食品等多家廠商，因係外包，故上訴人取具外包專櫃所
    開立之發票列為進貨，再由上訴人開立銷售發票。上開專櫃
    經營項目多達百餘種，其採購食品原料成本大部分均自傳統
    市場及一般攤販取得，其項目繁雜，購買單位亦均以斤兩稱
    呼，且供貨對象除為市井小販外，或為一般送貨之盤商，故
    上訴人如對外包經營廠商要求發票均開立各項食品及數量及
    件數及斤兩，開票人實難以達成，故開票人僅能以食品為統
    稱，何況開票人均為知名優良之廠商，被上訴人僅需發函查
    詢，即可查明真實，不得以所謂進、銷貨憑證未列明品名、
    數量即以無法勾稽，遽以對上訴人課以重稅等語。惟查上訴
    人進貨及銷貨發票，均開立「食品」，未註明品名、數量。
    上訴人既無法提示相關成本報表及商品進、銷、存明細表以
    供勾稽核對，被上訴人依所得稅法規定，按同業利潤標準核
    定營業成本並無不合，上訴人尚難以其外包專櫃廠商為知名
    優良廠商為由，解免上訴人應協力提示相關成本報表之責任
    。另上訴人訴稱其提示憑證內所含家禽、肉類及水產類等項
    目，依查核準則第45條第2項第6款規定，不用填列品名及數
    量云云。經查外來憑證或對外憑證均應載有「品名」及「數
    量」，為帳簿憑證管理辦法所明定；本件上訴人進貨及銷貨
    發票未註明品名、數量等，且無法提示相關成本報表及商品
    銷存明細表供核，是被上訴人依同業利潤標準核定系爭營業
    成本，自無不合。至營利事業所得稅查核準則第45條第2項
    第6款規定：「營利事業購進雞、鴨、魚、肉等，應依規定
    取得統一發票或取得出售人書有姓名或名稱及地址，並蓋印
    章之普通收據。」，其旨在規定營利事業購進雞、鴨、魚、
    肉等，應取得『統一發票』或『普通收據』為進貨原始憑證
    ，並非規定購買家禽、肉類及水產類等憑證不用填列品名及
    數量，上訴人所訴，洵無足採。又上訴人於提起行政訴訟後
    ，所補提之進銷貨憑證，雖已補列品名、數量，惟仍未能提
    示相關載有出貨品名、數量及金額支出貨單等外來憑證供勾
    稽查核，各進、銷貨發票上補列之品名、數量等明細資料亦
    無交易對象簽章，存貨帳僅記載「奶粉」一項，其餘均付之
    闕如，經請被上訴人重為審核結果，其營業成本仍無法逐項
    勾稽查核。另依其起訴狀所載，無論經營型態屬美食外包之
    專櫃租賃（行業代號6812－11，同業利潤標準毛利率為77%
    ），若係兼營美食專櫃業務，則應依所營項目分別核定，除
    外包經營部分依上述情形核定，兼營之美食專櫃業務（行業
    代號5830－11，同業利潤標準毛利率25%），均較復查決定
    毛利率16%高，依行政救濟不得更不利請求救濟人之原則，
    仍應維持被上訴人之復查決定等，指摘其不備理由或理由矛
    盾，而未具體表明原判決如何不備理由或理由矛盾暨依訴訟
    資料合於該違背法令之具體事實，揆諸首開說明，其上訴為
    不合法，應裁定駁回。
三、依行政訴訟法第249條第1項前段、第104條、民事訴訟法第
    95條、第78條，裁定如主文。
中    華    民    國    95    年    1     月    12    日
                  第五庭審判長法  官  高  啟  燦
                              法  官  蔡  進  田
                              法  官  黃  璽  君
                              法  官  廖  宏  明
                              法  官  楊  惠  欽
以  上  正  本  證  明  與  原  本  無  異
中    華    民    國    95    年    1     月    16    日
                              書記官  邱  彰  德


司法院資訊處製作；財團法人民間司法改革基金會備份。
